---
title: "Aprendizaje No Supervisado"
subtitle: "Iris Dataset"
author: "Escalada Christian"
date: "02-06-2022"
output:
  rmdformats::material:
    highlight: tango
---

# Agrupamiento k-means - Parte I.

### 1. Realice un kmeans de ``iris`` en **3** grupos.
```
# Ejecutar con Cuidado - Va da dar Error.
set.seed(12);km=kmeans(iris,3)
```

#### ¿Por qué dio error?

* Dió error por que habían variables Categóricas que no se pueden Agrupar.

### 2. Haga una copia de iris y bórrele la variable Categórica.

```{r}
# Cargo Libreria
library(MASS)

# Cargo Dataset
data("iris")

# Instancio el Dataset
base=iris

# Elimino Variable Categórica
base$Species=NULL
```

# Agrupamiento k-means - Parte II.

### 3. Realice un agrupamiento kmeans de iris en 3 grupos.

```{r}
set.seed(123);km=kmeans(base,3)
```

### 4. ¿Cuántos elementos quedaron en cada grupo?

```{r}
km$size
```

### 5. ¿En qué grupo quedó la flor 10?

```{r}
km$cluster
```

### 6. En promedio, ¿qué grupo tiene pétalos más largos?

```{r}
km$centers
```

# Agrupamiento k-means - Parte III.

### 7.a. Realice un gráfico de dispersión de pétalos coloreado por los grupos.

```{r}
attach(base)
plot(Petal.Length,Petal.Width,pch=19,col=km$cluster)
```

### 7.b. Identifique los centroides.

```{r}
attach(base)
plot(Petal.Length,Petal.Width,pch=19,col=km$cluster)
points(km$centers[,c("Petal.Length","Petal.Width")],pch=8,col=1:3,cex=5)
```

# Agrupamiento k-means - Parte IV.

### 7.c. Realice un gráfico de dispersión de pétalos coloreado por los grupos e identifique los centroides.

```{r}
# Estos 3 Códigos se tienen que ejecutar juntos si no, no funciona.

plot(Petal.Length,Petal.Width,col="white")
text(Petal.Length,Petal.Width,label=km$cluster,col=km$cluster)
points(km$centers[,c("Petal.Length","Petal.Width")],pch=8,col=1:3,cex=5)
```

# Otros Graficos.

```{r}
#Ejemplos de boxplot de variable separado por grupos
boxplot(Petal.Length~km$cluster)
```


```{r}
library(caret)
boxplot(Petal.Length~km$cluster)
featurePlot(base,y=as.factor(km$cluster),plot="boxplot",auto.key=TRUE)
```

```{r}
featurePlot(base,y=as.factor(km$cluster),plot="density",auto.key=TRUE)

featurePlot(base,y=as.factor(km$cluster),plot="pairs",auto.key=TRUE) 
```

# Agrupamiento k-means - Parte V.

### 8. El withinss de cada grupo es la suma de la distancia de cada elemento a su centroide Si hay 4 grupos por ej: habría 4 withinss.

```{r}
# a. Calcule los withinss de los grupos.
km$withinss
```
```{r}
# b. Sume los withinss.
w = 15.15100 +39.82097 +23.87947
w
```
```{r}
# c. Obtenga la suma de los withinss.
sum(km$withinss)
```

```{r}
# d. Fíjese que tot withinss es la suma de los withinss.
km$tot.withinss
```
# Agrupamiento k-means - Parte VI.

### 9. Calcula: ``km$betweenss+km$tot.withinss``.

```{r}
km$betweenss+km$tot.withinss
```
### 10. Ver que la suma anterior es igual a ``km$totss``.

```{r}
km$totss

```

### 11. ¿Qué aparece en pantalla escribiendo ``km``?

```{r}
km
```


# Bibliografia:

* [Pretty Docs](https://github.com/yixuan/prettydoc/)
* [markdowntemplates](https://github.com/hrbrmstr/markdowntemplates)
* [rmdformats](https://github.com/juba/rmdformats)

# Muchas Gracias!






























