---
title: "Regresión Lineal"
subtitle: "Advertising Dataset"
author: "Christian Escalada"
date: "07/06/2022"
output:
  prettydoc::html_pretty:
    theme: cayman
    highlight: vignette
---

<center> <h1>Presentación del caso</h1> </center>

<p align="center">

   _Se tiene la base [Advertising.csv](https://www.statlearning.com/s/Advertising.csv) de la página web del libro ["Introduction to Statistical Learning with Applications in R"](https://www.statlearning.com)_.[^1]
   _El objetivo es realizar varios modelos de ML para comparar y determinar cuál dió un menor ECM._
</p>

[^1]: Autores: (Witten, Hastie, Tibshirani)

$$\\[1in]$$

<center> <h1>Análisis Exploratorio de Datos</h1> </center>

$$\\[1in]$$


### 1. Muestre un head(base) ¿qué tiene como valores la variable X?

```{r}
# Cargamos Dataset
base=read.csv("Advertising.csv" , sep= ",", header = TRUE)

# Mostramos head
head(base)
```


* La Variable X tiene valores de Índices.

### 2. Borre la variable “X”

```{r}
# Borramos X
base$X=NULL

# Mostramos head
head(base)
```

### 3. La variable a predecir es sales, ¿cuáles son las variables predictoras?

* Variables predictoras: TV, radio, newspaper, sales.

### 4. Realice un gráfico de dispersión de una variable predictora en x y la variable a predecir en y. Indique el código R utilizado. ¿Parecen altamente correlacionadas entre sí?

```{r}
# Cargamos Dataset
library(caret)

# Graficamos
xyplot(sales~TV,base,pch="*")
```

* Se observa un fuerte correlación entre si.

$$\\[1in]$$

<center> <h1>Partición del dataset</h1> </center>

$$\\[1in]$$

### 5. Particione el dataset en los conjuntos de entrenamiento y testeo.

```{r}
# El código va a quedar:
set.seed(123);particion=createDataPartition(y=base$sales,p=0.75,list=FALSE)

entreno= base[particion,]
testeo=  base[-particion,]
```

$$\\[1in]$$

<center> <h1>Regresión Lineal</h1> </center>

$$\\[1in]$$

### 6. Modele el problema con una Regresión Lineal.

```{r}
set.seed(123);reg = lm(sales ~.,entreno)
summary(reg)
reg
```

* Calcule la fórmula de la Regresión Lineal.

```{r}
#sales=b1*var1+...+bn*varn+intercept
sales= 0.044784*base$TV + 0.190676*base$radio + 0.004029*base$newspaper + 2.807896
```

### 7. Calcule el Error Cuadrático Medio.

```{r}
pred=predict( reg,testeo)
ECMRL=mean((pred-testeo$sales)^2)
ECMRL
```

$$\\[1in]$$

<center> <h1>Red Neuronal</h1> </center>

$$\\[1in]$$

### 8. Modele el problema con una Red Neuronal con size=10

```{r}
# Cargamos Libreria
library(nnet)

#Creamos RN
set.seed(123);red=nnet(sales~.,entreno,size=10,maxit=10000,linout=TRUE) #linout=TRUE por ser REGR
```

### 9) Calcule el Error Cuadrático Medio.

```{r}
pred=predict(red, testeo) #sin type=“class”
ECMRN=mean((pred-testeo$sales)^2)
ECMRN
```

### Dibuje la RN.

```{r}
# Cargamos Libreria
library(NeuralNetTools)

# Graficamos
plotnet(red)
```


$$\\[1in]$$

<center> <h1>Árbol de Decisión</h1> </center>

$$\\[1in]$$

### 10. Modele el problema con Árbol de Decisión.

```{r}
library(rpart)
set.seed(123); arbol=rpart(sales~., entreno) #SIN method=“class”!!!
```

### 11. Calcule el Error Cuadrático Medio.

```{r}
pred=predict(arbol, testeo) #sin type=“class”
ECMArbol=mean((pred-testeo$sales)^2)
ECMArbol
```

### Dibuje el AdD rpart.plot(arbol,extra=1,type=5)

```{r}
library(rpart.plot)
rpart.plot(arbol,extra=1,type=5)
```

$$\\[1in]$$

<center> <h1>Support Vector Machine</h1> </center>

$$\\[1in]$$

### 12. Modele el problema con una Support Vector Machine.

```{r}
library(e1071)
svm=svm(sales~., entreno,kernel="polynomial")
```

### 13. Calcule el Error Cuadrático Medio.

```{r}
pred=predict(svm, testeo)
ECMSVM1=mean((pred-testeo$sales)^2)
ECMSVM1
```

### 14. Pruebe con otros kernels.

* Kernel = Radianes:

```{r}
svm=svm(sales~., entreno,kernel="radial")
pred=predict(svm, testeo)
ECMSVM2=mean((pred-testeo$sales)^2)
ECMSVM2
```

* Kernel = linear:

```{r}
svm=svm(sales~., entreno,kernel="linear")
pred=predict(svm, testeo)
ECMSVM3=mean((pred-testeo$sales)^2)
ECMSVM3
```

* Kernel = sigmoid:

```{r}
svm=svm(sales~., entreno,kernel="sigmoid")
pred=predict(svm, testeo)
ECMSVM4=mean((pred-testeo$sales)^2)
ECMSVM4
```

### ¿Cuál modelo dio menor ECM?

* El modelo que dió menor ECM fué la **Red Neuronal** con un ECM de **0.13**.

$$\\[1in]$$

# ¡Muchas Gracias!.

$$\\[1in]$$




