---
title: "Árboles de Decisión VS Red Neuronal"
subtitle: "Iris Dataset"
author: "Escalada Christian"
date: "`r Sys.Date()`"
output:
  prettydoc::html_pretty:
    theme: cayman
    highlight: vignette
---

# Parte I - Preprocesamiento

```{r}
# Cargamos Librerías:
library(caret)

# Cargamos Dataset:
data(iris)

# Mostramos el Dataset:
head(iris)

# Creo partición al 70% - 30% y asigno semilla.
set.seed(123) ; particion= createDataPartition(y=iris$Species, p=0.7, list=FALSE)
entreno= iris[particion,]
testeo= iris[-particion,]

```

# Parte II - Árbol de Decisión.
 
```{r}
# Cargamos Librerías:
library(rpart)
library(rpart.plot)

# creamos un AdD:
arbol=rpart(Species~.,entreno,method="class") 

# Graficamos el AdD:
rpart.plot(arbol,extra=1,type=5,cex=1)

# Testeamos el modelo:
pred_AdD=predict(arbol,testeo,type="class")

# Armamos la Matriz de Confusión:
confusionMatrix(pred_AdD,testeo$Species)
``` 

# Parte III - Red Neuronal.

```{r}
# Importamos Librerías:
library(nnet)
library(NeuralNetTools)

# creamos una RN:
red=nnet(Species~.,entreno,size=10,maxit=10000)

# Graficamos la RN:
plotnet(red,
        circle_col = "darksalmon",  
        pos_col = "pink",
        neg_col = "grey",
        bord_col = "darkred",
        circle_cex=5,
        alpha_val=1,
        cex_val=1,
        cex=15,
        max_sp= TRUE)

# Testeamos el modelo:
pred_red=predict(red,testeo,type="class")

# Armamos la Matriz de Confusión:
confusionMatrix(factor(pred_red),testeo$Species)

```

# Parte IV - Comparación:

|Variedad|AdD Accuracy|RN Accuracy|AdD Sensibilidad|RN Sensibilidad |AdD Especificidad|RN Especificidad |
|:-------|:----------:|:---------:|:--------------:|:--------------:|:---------------:|:---------------:|
|**setosa**|0.9333    |0.9778     |1.0000          |1.0000          |1.0000           |1.0000           |
|**versicolor**|0.9333|0.9778     |0.9333          |1.0000          |0.9333           |0.9667           |
|**virginica**|0.9333 |0.9778     |0.8667          |0.9333          |0.9667           |1.0000           |


* Podemos observar que en este ejercicio, la **RN** tiene una mejor Performance respecto a AdD, por lo tanto sus predicciones son mas confiables.

# Bibliografia:

[Pretty Docs](https://github.com/yixuan/prettydoc/)

# Muchas Gracias!






























